臺灣新北地方法院板橋簡易庭小額民事判決
　　　　　　　　　　　　　　　　　 110年度板小字第2723號

原　　　告　新光產物保險股份有限公司

法定代理人　吳昕紘　
訴訟代理人　林素鈴　
被　　　告　莊福照　

上列當事人間請求侵權行為損害賠償事件，本院於中華民國110
年10月21日言詞辯論終結，判決如下：
    主      文
被告應給付原告新臺幣貳萬壹仟貳佰壹拾柒元，及自民國一一○
年六月二十二日起至清償日止，按週年利率百分之五計算之利息
。
原告其餘之訴駁回。
訴訟費用新臺幣壹仟元，其中新臺幣肆佰■穫B■瓣艇捖Q告負擔，
餘由原告負擔。
本判決第一項得假執行。
    事實及理由
一、原告主張：被告於民國109年9月4日21時40分許，駕駛車牌
    號碼000-0000號營業用小客車（下稱A車），行經新北市板
    橋區三民路2段81巷處時，因未注意車前狀況之過失，不慎
    碰撞原告所承保訴外人曾素雲所有，並由訴外人劉宗毓所駕
    駛之駕駛之車牌號碼000-0000號之自用小客車（下稱系爭車
    輛）而肇事（下稱系爭事故），致系爭車輛車體受損（下稱
    系爭損害），而生修復費用新臺幣（下同）49,030元（工資
     16,132元；零件32,898元)，原告依侵權行為、保險代位之
    法律關係請求被告給付上揭修復費用等語。並聲明：被告應
    給付原告49,030元及自起訴狀繕本送達翌日起至清償日止，
    按週年利率5％計算之利息。
二、被告則以：本件都交給保險公司處理等語置辯。
三、得心證之理由：
    按因故意或過失，不法侵害他人之權利者，負損害賠償責任
    ；汽車、機車或其他非依軌道行駛之動力車輛，在使用中加
    損害於他人者，駕駛人應賠償因此所生之損害，民法第184
    條第1項前段及第191條之2前段分別定有明文。以下分別審
    究：■怴B被告是否應負侵權行為損害賠償責任？■芊B被告應
    給付原告之損害賠償額為若干？■吽B系爭車輛之駕駛人是否
    與有過失？茲析述如下：
■怴B被告是否應負侵權行為損害賠償責任？
    按民法第184條之一般侵權行為雖應由受害人就不法性、可
    責性及因果關係為舉證，然同法第191條之2規定：汽車、機
    車或其他非依軌道行駛之動力車輛，在使用中加損害於他人
    者，駕駛人應賠償因此所生之損害。但於防止損害之發生，
    已盡相當之注意者，不在此限，係將主觀要件之舉證責任倒
    置，轉由加害人就其無故意、過失負舉證責任。是兩車均為
    行駛中非依軌道行駛之動力車輛，被害人請求損害賠償時，
    關於其受有損害，係由對方車輛於行進中所造成，並兩者間
    有因果關係，仍應由其負舉證責任，僅無須證明對方有故意
    或過失而已（最高法院108年度台上字第2459號判決）。經
    查，本件原告主張被告駕駛 A車於上揭時地，因疏未注意車
    前狀況，不慎碰撞系爭車輛而生系爭事故，致生系爭損害等
    事實，業據原告提出行照、駕照、汽車受損照片、警方資料
    、估價單及統一發票等件為證（見本院卷第15至27頁），且
    有新北市政府警察局海山分局110年5月27日新北警海交字第
    1103938387號函暨所附道路交通事故調查現場圖、A3類道路
    交通事故調查紀錄表、現場照片、道路交通事故當事人酒精
    測定紀錄表、道路交通事故肇事人自首情形表等件為憑（見
    本院卷第35至52頁），且系爭車輛駕駛人劉宗毓於警詢稱「
    我當時本沿三民路2段往中山路方向直行，到該事故地點時
    ，停等紅燈，當我停等了約5~10秒，後方突然傳出碰撞」等
    語（見本院卷第47頁），是以系爭事故發生時，系爭車輛應
    為靜止狀態，被告自應盡其注意車前狀況及保持適當之行車
    安全距離之注意義務，而原告就系爭車輛因遭被告所駕駛之
     A車為疏未注意車前狀況之駕駛行為而受有系爭損害，業已
    提出上揭事證證明，則依上開說明，被告應就其無過失乙節
    負舉證責任。查被告所提事證，未足證明被告就系爭事故無
    過失，自應認被告就系爭事故應負侵權行為損害賠償責任，
    被告前揭所辯，要無足採。準此，原告自得依侵權行為請求
    被告給付損害賠償。
■芊B被告應給付原告之損害賠償額為若干？
    按負損害賠償責任者，除法律有規定或契約另有訂定外，應
    回復他方損害發生前之原狀；損害賠償，除法律另有規定或
    契約另有訂定外，應以填補債權人所受損害及所失利益為限
    ，民法第213條第1項、第216條第1項亦有明文。復按不法毀
    損他人之物者，應向被害人賠償其物因毀損所減少之價額，
    為民法第 196條所明定。所謂其物因毀損所減少之價額，非
    不得以修復費用為估定之標準，且應以必要者為限。查，系
    爭車輛因系爭事故支出修復費用共計）49,030元（工資16,1
    32元；零件32,898元)等情，有估價表及發票各1份在卷可稽
    （見本院卷第23至27頁）。然系爭車輛之修復既以新零件更
    換被毀損之舊零件，則原告以估價單所示之修復費用作為損
    害賠償之依據，自應將零件折舊部分予以扣除。依行政院所
    頒固定資產耐用年數表及固定資產折舊率表之規定，系爭車
    輛之耐用年數為5年，依定率遞減法每年折舊1000分之369，
    另依營利事業所得稅查核準則第95條第6項規定「固定資產
    提列折舊採用定率遞減法者，以1年為計算單位，其使用期
    間未滿1年者，按實際使用之月數相當於全年之比例計算之
    ，不滿1月者，以1月計」，系爭車輛於107年4月出廠，有行
    車執照可憑（見本院卷第16頁），迄系爭事故發生時即109
    年9月4日，實際使用年數為2年5月，依前揭說明，折舊後零
    件費用為11,085元（計算式詳如附表），加計工資16,132元
    ，系爭車輛必要之修復費用應為27,217元（計算式為：11,
    085元＋16,132元＝27,217元）。是原告依侵權行為、保險
    代位之法律關係請求系爭車輛之必要修復費用為27,217元，
    核屬有據；至原告逾此範圍之請求，則屬無據。
■吽B系爭車輛之駕駛被人是否與有過失？
    本院依道路交通事故調查現場圖、被告與系爭駕駛人於警詢
    時之陳述及卷內相關事證等件綜合判斷，均未能形成系爭車
    輛之駕駛人就系爭事故有何應注意能注意而未注意之心證，
    本件被告主張系爭車輛駕駛人就本件事故與有過失云云，既
    未能舉證以實其說，則其上開所辯，核屬無據。
四、末按給付無確定期限者，債務人於債權人得請求給付時，經
    其催告而未為給付，自受催告時起，負遲延責任。其經債權
    人起訴而送達訴狀，或依督促程序送達支付命令，或為其他
    相類之行為者，與催告有同一之效力；遲延之債務，以支付
    金錢為標的者，債權人得請求依法定利率計算之遲延利息；
    應付利息之債務，其利率未經約定，亦無法律可據者，週年
    利率為5％，民法第229條第2項、第233條第1項前段及第203
    條分別定有明文。查原告所提民事起訴狀繕本於110年6月21
    日送達於被告，有本院送達證書可佐（見本院卷第55頁），
    揆諸前揭說明，原告自得請求被告給付自該狀送達翌日即
    110年6月22日起至清償日止，按週年利率5％計算之利息。
五、綜上所述，原告依保險代位及侵權行為之法律關係，請求被
    告給付21,217元，及自起訴狀繕本送達翌日即110年6月22日
    起至清償日止，按法定利率即週年利率 5％計算之利息，為
    有理由，應予准許。至原告逾此範圍之請求，為無理由，應
    予駁回。
六、本件原告勝訴部分，係就民事訴訟法第436條之8訴訟適用小
    額程序所為被告敗訴之判決，爰依同法第436條之20規定，
    職權宣告假執行。
七、訴訟費用負擔之依據：民事訴訟法第79條。本件訴訟費用額
    ，依後附計算書確定如主文所示金額。
中　　華　　民　　國　 110　　年　　10　　月　　29　　日
                  臺灣新北地方法院板橋簡易庭
                              法  官  吳孟竹
計   算   書
項        目        金   額（新臺幣）        備     註
第一審裁判費            1,000元
合        計            1,000元           其中433元由被
                                          告負擔，餘由原
                                          告負擔。 
以上為正本係照原本作成。
對於本件判決如有不服，應於收受送達後20日內向本院提出上訴
書狀，上訴於本院合議庭，並按他造當事人之人數附具繕本。當
事人之上訴，非以判決違背法令為理由不得為之，上訴狀應記載
上訴理由，表明下列各款事項：
（一）原判決所違背之法令及其具體內容。
（二）依訴訟資料可認為原判決有違背法令之具體事實。
如未於上訴後20日內補提合法上訴理由書，法院得逕以裁定駁回
上訴。
中　　華　　民　　國　 110　　年　　10　　月　　29　　日
                      書記官  呂亞馨
附表
-----
折舊時間           金額
第1年折舊值        32,898×0.369=12,139
第1年折舊後價值    32,898-12,139=20,759
第2年折舊值        20,759×0.369=7,660
第2年折舊後價值    20,759-7,660=13,099
第3年折舊值        13,099×0.369×(5/12)=2,014
第3年折舊後價值    13,099-2,014=11,000